臺灣高等法院臺中分院刑事判決　　　　　　　　　九十三年度上訴字第一七○○號
　　上　訴　人　臺灣臺中地方法院檢察署檢察官
　　被　　　告　甲○○
右上訴人因被告毒品危害防制條例案件，不服臺灣臺中地方法院九十三年度訴字第一
００四號中華民國九十三年九月二十三日第一審判決（起訴案號：臺灣臺中地方法院
檢察署九十三年度毒偵緝字第七一號，移
三年度毒偵字第二一七三、三八九七號），提起上訴，本院判決如左：
      主  文
原判決撤銷。
甲○○連續施用第一級毒品，累犯，處有期徒刑壹年陸月；扣案之第一級毒品海洛因
包（其中貳包驗餘合計淨重零點伍伍公克，包裝重合計零點玖肆公克；另壹包淨重
０．七八公克，空包裝重０．二三公克），沒收銷燬之。又連續施用第二級毒品，累
犯，處有期徒刑玖月；扣案之第二級毒品安非他命壹包（含袋重約零點柒公克），沒
收銷燬之。應執行有期徒刑貳年壹月。扣案之第一級毒品海洛因包（其中貳包驗餘
合計淨重零點伍伍公克，包裝重合計零點玖肆公克；另壹包淨重０．七八公克，空包
裝重０．二三公克）、第二級毒品安非他命壹包（含袋重約零點柒公克），均沒收銷
燬之。
    事  實
一、甲○○前於民國八十六年間因違反肅清煙毒條例案件，經臺灣高等法院臺中分院
    八十七年度上訴字第六九八號判處應執行有期徒刑三年六月確定；又於八十七年
    間因違反毒品危害防制條例案件，經臺灣臺中地方法院八十七年度毒聲字第三０
    六一號裁定應送觀察、勒戒。故於入監執行後，期間曾送觀察、勒戒，因認無繼
    續施用毒品之傾向，而由臺灣臺中地方法院檢察署檢察官於八十七年十二月十一
    日以八十七年度偵字第二二七五五號為不起訴處分確定，再續為前開徒刑之執行
    ，於八十九年六月五日因縮短刑期假釋出監，縮刑期滿日期為九十一年三月一日
    。詎甲○○仍未能斷絕毒癮，於前開觀察、勒戒執行完畢釋放後五年內，又分別
    基於施用第一級毒品海洛因及第二級毒品安非他命之概括犯意，自九十二年七月
    三十日起至九十三年八月十八日止（九十三年三月十九日至同年四月十五日因依
    台灣台中地方法院院九十二年度毒聲字第二二三五號裁定送觀察、勒戒無法施用
    毒品），其餘時日，在臺中縣大甲鎮○○路五０一巷四號、臺中縣潭子鄉○○○
    街五號四樓等居住處內，均以將第一級毒品海洛因放在香菸內點火吸食之方式，
    連續施用第一級毒品海洛因，每日約吸用三支香菸；另以將第二級毒品安非他命
    放在鋁箔紙上燒烤吸食產生氣體之方式，連續施用第二級毒品安非他命，約四至
    五天施用一次。先於於九十二年七月三十日二十三時五十分許，在台中市○○區
    ○○路九十九之二十八號前，為警查獲，並當場扣得其所有之第一級毒品海洛因
    二包（驗餘合計淨重０．五五公克，包裝重合計０．九四公克）及第二級毒品安
    非他命一包（含袋重約０．七公克，起訴書誤為二包）；經採集其尿液送驗後，
    結果呈「甲基安非他命」、「嗎啡」均陽性反應。又於九十三年三月十九日，經
    台灣台中地方法院檢察署檢察官依台灣台中地方法院九十二年度毒聲字第二二三
    五號刑事裁定，將甲○○送觀察、勒戒後，由台灣台中看守所附設勒戒處所採集
    其尿液送驗後，結果又呈「安非他命類」及「鴉片類」項目均陽性反應，嗣經釋
    放。再於九十三年六月十八日十八時五十分許，經台中縣警察局豐原分局員警持
    法院核發之搜索票，前往台中縣潭子鄉○○○街五號四樓甲○○之住處執行搜索
    ，當場查獲甲○○持有第一級毒品海洛因一包（淨重０．七八公克，空包裝重．
    二三公克）。又於九十三年七月二十七日經原審通緝，於九十三年八月十八日經
    警緝獲，採尿送驗，呈甲基安非他命及嗎啡陽性反應。
二、案經台中市警察局、台中縣警察局大甲分局、豐原分局、清水分局先後報告台灣
    台中地方法院檢察署檢察官偵查起訴及移送併辦。
    理  由
一、上訴人即被告甲○○於本院審理時，供承自九十二年七月三十日起至九十三年八
    月十八日間有連續施用第一級毒品海洛因、第二級毒品甲基安非他命之犯行。並
    有海洛因三包、甲基安非他命一包扣案可憑。被告於九十二年七月三十日、九十
    三年六月十八日、九十三年八月十八日經警採尿送鑑，均呈甲基安非他命及嗎啡
    陽性反應，此有有中山醫學大學附設醫院藥物濫用檢測中心檢驗結果報告三紙可
    憑（見毒偵字第二三四０號卷第二六頁、本院卷第五一頁、毒偵字第三八九乙卷
    第十四頁），另台灣台中看守所於九十三年三月二十二日採集被告尿液送鑑，亦
    呈安非他命類驗雅片類陽性反應，此亦有詮昕科技股份有限公司濫用藥物尿液檢
    驗報告可按（見毒偵緝字第七一號卷第二六頁）。九十三年七月三十日查扣之上
    開海洛因二包、九十三年六月十八日查扣之海洛因一包，經分別送法務部調查局
    鑑定，認送驗白粉均含海洛因成分，其中九十二年七月三十日查扣之海洛因二包
    合計淨重０．五五公克，包裝重０．九四公克；九十三年六月十八日查扣之海洛
    因一包，淨重０．七八公克，空包裝重０．二三公克，此有該局九十二年九月十
    九日調科壹字第一二００一三一二五號、九十三年十一月二十六日調科壹字第一
    二００一四七七一號鑑定通知書二紙附卷可稽（見毒偵字第二三四０號卷第二九
    頁、本院卷第五九頁）。被告於本院審理時，經提示中山醫學大學附設醫院報告
    日期九十三年八月三十日，採樣日期九十三年七月二十三日、接收日期九十三年
    八月十九日、檢驗結果呈甲基安非他命、嗎啡陽性反應之檢驗報告時，承認有於
    九十三年七月二十三日當天晚上在家裡施用海洛因及安非他命（見本院卷第六五
    頁）。但上開檢驗報告所檢驗之尿液係於九十三年八月十八日十二時許所採，有
    警方之偵訊筆錄、委託檢驗尿液代號真實姓名對照表可憑（見毒偵字第三八九七
    號卷第十二、十三頁）。足認被告係承認施用至毒品採尿前一晚即九十三年八月
    十七晚或翌日清晨（被告係於九十三年八月十八日上午九時三十分被查獲）。被
    告上開自白，與事實相符，可以作為認定犯罪事實之證據。被告右揭犯行事證明
    確，可以認定。
二、被告於八十七年間因違反毒品危害防制條例案件，經原審法院八十七年度毒聲字
    第三０六一號裁定應送觀察、勒戒後，因認無繼續施用毒品之傾向，而由臺灣臺
    中地方法院檢察署檢察官於八十七年十二月十一日以八十七年度偵字第二二七五
    五號為不起訴處分確定。被告於前開觀察、勒戒執行完畢釋放內，又自九十二年
    七月三十日起開始施用海洛因、安非他命。又經台灣台中地方法院檢察署檢察官
    依台灣台中地方法院九十二年度毒聲字第二二三五號刑事裁定，將被告送觀察、
    勒戒，此有台灣高等法院被告全國前案紀錄表及原審法院九十二年度毒聲字第二
    二三五號、台灣台中地方法院檢察署九十三年度觀執緝字第五０號執行卷宗可憑
    。
三、按海洛因及安非他命分別係毒品危害防制條例第二條第二項第一款、第二款所定
    之第一級毒品及第二級毒品。是核被告所為，係犯毒品危害防制條例第十條第一
    項之施用第一級毒品罪及同條第二項之施用第二級毒品罪（查被告於行為期間，
    ，新修正之毒品危害防制條例雖於九十二年七月九日修正公布，並自九十三年一
    月九日施行，但因被告之行為持續至新法修正施行之後，依最高法院二十九年上
    字第三八六六號判例意旨，自應直接適用修正後之法律，而無新舊法比較之問題
    ）。又：（一）被告持有第一級毒品海洛因及第二級毒品安非他命後，進而施用
    ，其持有之低度行為應為施用之高度行為所吸收，不另論以持有第一級毒品罪及
    持有第二級毒品罪。（二）被告先後多次施用第一級毒品海洛因及第二級毒品安
    非他命，各時間緊接，方法相同，分別觸犯構成要件相同之罪名，各顯係基於概
    括犯意為之，應分別依連續犯規定論以一罪，並各依法加重其刑。被告所犯上開
    二罪，犯意各別，行為不同，應分論併罰。（三）被告前於八十六年間因違反肅
    清煙毒條例案件，經臺灣高等法院臺中分院八十七年度上訴字第六九八號判處應
    執行有期徒刑三年六月確定，入監執行後，於八十九年六月五日因縮短刑期假釋
    出監，縮刑期滿日期為九十一年三月一日等情，有臺灣臺中地方法院檢察署刑案
    資料查註紀錄表、臺灣高等法院被告全國前案紀錄表可按，其受有期徒刑之執行
    完畢，五年以內再犯本件有期徒刑以上之罪，為累犯，依法遞加重其刑。（四）
    公訴人雖僅就被告自九十二年七月三十日二十三時五十分許回溯九十六小時以內
    某時起至九十三年三月十九日或前三日止，連續施用第一級毒品海洛因及第二級
    毒品安非他命多次之犯行，提起公訴，然檢察官就犯罪事實一部起訴者，其效力
    及於全部，刑事訴訟法第二百六十七條有明定。查本件被告自九十三年四月十六
    日起迄至同年八月十八日間，多次施用海洛因、安非他命之犯行，與檢察官起訴
    部分之犯行，有連續犯之關係，已如前述，本院自應就檢察官移送併辦及起訴以
    外，屬於裁判上一罪上開未經起訴部分之多次施用第一級毒品海洛因及第二級毒
    品安非他命之犯行，一併加以裁判。
四、原審法院審酌被告前已二次送觀察、勒戒療程，仍無法戒絕毒癮，且期間多次為
    警查獲，猶無視於毒品對於自身健康之戕害及國家對於杜絕毒品犯罪之禁令，屢
    屢違犯；暨其於犯後業已坦承犯行，態度良好等一切情狀，分別就施用第一級毒
    品、第二級毒品犯行，量處有期徒刑一年五月、八月，定應執行刑有期徒刑二年
    ，量刑並無過重之情形，被告上訴指摘原審判決量刑過重，其上訴為無理由。原
    審法院就被告於九十三年七月中旬至九十三年八月十八日間施用海洛因、安非他
    命之犯行，未及審究，嫌有瑕疵。檢察官上訴意旨略以：被告九十三年八月十五
    日至十八日中午間施用海洛因及甲基安非他命之犯行，與原審法院判決有罪部分
    犯行，有連續犯裁判上一罪之關係，為起訴效力所及，原審未及審判，指摘原審
    判決有欠允當，檢察官之上訴為有理由，應由本院將原審判決撤銷，另為判決。
    爰審酌被告被告經二次送觀察、勒戒，仍無法戒絕毒癮，且於為警查獲，甚至於
    偵查、審理中，仍一再施用毒品，屢屢違犯法律禁令；暨其於犯後業已坦承犯行
    ，態度良好等一切情狀，分別就施用第一級毒品、第二級毒品犯行，量處如主文
    所示之刑，並定其應執行刑。
五、扣案之第一級毒品海洛因三包（其中二包驗餘淨重合計０．五五公克，包裝重合
    計０．九四公克；另一包淨重０．七八公克，空包裝重０．二三公克），第二級
    毒品安非他命一包（含袋重約零點柒公克），分別係毒品危害防制條例第二條第
    二項第一款、第二款所定之第一級毒品及第二級毒品，皆屬違禁物，均依同條例
    第十八條第一項前段，沒收銷燬之。
據上論斷，應依刑事訴訟法第三百六十九條第一項前段、第三百六十四條、第二百九
十九條第一項前段，毒品危害防制條例第十條第一項、第二項、第十八條第一項前段
，刑法第十一條前段、第五十六條、第四十七條、第五十一條第五款，判決如主文。
本案經檢察官乙○○到庭執行職務。
中      華      民      國      九十三      年    十二    月  二十二    日
                                   臺灣高等法院臺中分院刑事第九庭
                                         審判長法  官　陳  筱  珮
                                               法　官  康  應  龍
                                               法　官　趙  春  碧
右正本證明與原本無異。
施用第一級毒品部分得上訴。
施用第二級毒品部分不得上訴。
如不服本判決應於收受送達後十日內向本院提出上訴書狀，其未敘述上訴之理由者並
得於提起上訴後十日內向本院補提理由書（均須按他造當事人之人數附繕本）。
                                               書記官  胡  美  娟
中     華     民     國     九十三     年     十二     月    二十三     日
                                                              　　　　　Ｆ
